【裁判字號】    89,易,2675
【裁判日期】    900301
【裁判案由】    竊盜
【裁判全文】
臺灣臺北地方法院刑事判決                        八十九年度易字第二六七五號
    公  訴  人  臺灣臺北地方法院檢察署檢察官
    被      告  甲○○
右列被告因竊盜案件，經檢察官提起公訴（八十九年度偵字第一八七一二號），本院
判決如左：
    主  文
甲○○共同竊盜，處有期徒刑陸月，如易科罰金，以佰元折算壹日。
    事  實
一、甲○○、乙○○（尚未到案，另結）共同基於意圖為自己不法所有之犯意，於民
    國八十九年九月十七日凌晨零時三十分許，在台北縣新店市○○路七十一號地下
    室頂好超市內，共同竊取擺置於店內冰箱內之優酪乳、味全牛奶各乙瓶，兩人並
    當場將竊取得來之優酪乳、味全牛奶喝完後，再將喝完之空瓶藏置於擺設貨品之
    攤架上以避免為人發覺，隨即並共同竊取店內所有之刮鬍刀乙盒、電池四個等財
    物，將之藏置於欲購買之餐巾紙裝置袋（六捲裝）中，得手後，兩人至櫃台僅就
    該餐巾紙結帳完畢，步出店外時為超市主管丙○○報警查獲。
二、案經台北縣警察局新店分局報請臺灣臺北地方法院檢察署檢察官偵查起訴。
    理  由
一、訊據被告甲○○固坦承有喝飲料並僅就該餐巾紙結帳等情不諱，然矢口否認有何
    竊盜之犯行，辯稱：伊喝完飲料後忘了付錢，刮鬍刀、電池在餐巾紙裝置袋內，
    是因該裝置袋原本就破掉了，刮鬍刀、電池等物是自己掉入裝置袋內，沒注意所
    以未付帳，是一場誤會等語。經查：右揭被告二人如何竊取之過程，迭據目擊證
    人即該超市主管丙○○於檢警偵訊及本院審理時證述甚詳（見偵卷第九頁至第十
    一頁、第四十五頁至第四十六頁及本院九十年二月八日筆錄第二頁至第四頁），
    被告並坦承當時確有看到證人丙○○在場等語（見本院九十年二月八日筆錄第三
    頁），足見證人丙○○所言非虛，並有贓物認領保管單及發票（見偵卷第二十一
    頁及第二十頁）附卷可稽，而被告所辯：忘記付錢及刮鬍刀、電池等物係自己掉
    入餐巾紙裝置袋內云云，顯與常情不相當，顯係諉卸之詞，不足採信，足見被告
    確有基於共同竊盜犯意為本件竊盜犯行。本件事證明確，被告犯行堪以認定。
二、核被告甲○○所為，係犯刑法第三百二十條第一項之竊盜罪。被告與同案被告乙
    ○○間有犯意聯絡及行為分擔，均為共同正犯。爰審酌被告之品行、犯罪動機、
    目的、手段、所生之危害及犯罪後仍飾詞卸責之態度等一切情狀，量處如主文所
    示之刑，並諭知易科罰金之折算標準。
據上論結，應依刑事訴訟法第二百九十九條第一項前段，刑法第二十八條、第三百二
十條第一項、第四十一條第一項前段，罰金罰鍰提高標準條例第一條前段，第二條，
判決如主文。
本案經檢察官陳麗芬到庭執行職務
中      華      民      國    九十      年      三      月      一      日
                                     臺灣臺北地方法院刑事第三庭
         法  官  劉  台  安
右正本證明與原本無異
如不服本判決應於送達後十日內向本院提出上訴狀
                                         書記官  張  汝  琪
中      華      民      國    九十      年      三      月      五      日
附錄本案論罪科刑法條全文
刑法第三百二十條
一意圖為自己或第三人不法之所有，而竊取他人之動產者，為竊盜罪，處五年以下有
  期徒刑、拘役或五百元以下罰金。
二意圖為自己或第三人不法之利益，而竊佔他人之不動產者，依前項之規定處斷。
三前二項之未遂犯罰之。


司法院資訊處製作；財團法人民間司法改革基金會備份。
